【裁判字號】    95,易,36
【裁判日期】    950817
【裁判案由】    竊盜
【裁判全文】
臺灣士林地方法院刑事判決
公  訴  人  臺灣士林地方法院檢察署檢察官
被      告  甲○○
上列被告因竊盜案件，經檢察官提起公訴（94年度偵字第11774
號），本院於訊問被告後，被告為有罪之陳述，經裁定認為宜以
簡式審判程序審理並判決如下：
    主  文
甲○○竊盜，累犯，處拘役伍拾日，如易科罰金以銀元參佰元即
新臺幣玖佰元折算壹日。
    事  實
一、甲○○前因竊盜案件，經本院以90年度易字第235 號判決處
    有期徒刑6 月確定，甫於民國90年9 月12日執行完畢。詎甲
    ○○仍不知悔改，基於意圖為自己不法所有之犯意，於94年
    8 月3 日晚上10時許，至丙○○所承攬台北市○○區○○路
    舊美國學校工地，利用該工地圍籬之缺口進入，竊取布袋一
    只，內有丙○○所有之電纜線33公斤（價值約新臺幣500 餘
    元），經警據報前往當場查獲。
二、案經臺北市政府警察局士林分局報告臺灣士林地方法院檢察
    署檢察官偵查起訴。
    理  由
一、上揭犯罪事實，業據被告甲○○於本院審理中坦承不諱，核
    與被害人丙○○及證人乙○○於警詢、本院審理時證述之情
    節大致相符，復有贓物認領保管單、現場照片18張在卷足資
    佐證，足認被告之自白與事實相符，而可採信。本件事證明
    確，被告竊盜犯行堪以認定，應依法論科。
二、核被告甲○○所為，係犯刑法第320 條第1 項之普通竊盜罪
    。公訴意旨雖認被告攜帶客觀上可作為兇器使用之鐵鉗竊盜
    ，所為係犯刑法第321 條第1 項第3 款之加重竊盜罪嫌，惟
    查被告自警詢伊始均否認該鐵鉗為其所有並持以竊盜財物，
    且證人即查獲員警乙○○於本院審理中僅證稱：有看到被告
    從工地圍牆跳出來，並拖著布袋往腳踏車邊走，但沒有注意
    到被告有無戴手套，也沒看到被告掌心有無因碰觸電纜線而
    有污穢情事等語，加以證人丙○○於本院審理時也陳稱：該
    把鐵鉗並非伊所有等語，是被告既未自白其有持公訴人所指
    客觀上足供兇器使用之鐵鉗竊取財物之行為，復查無其他積
    極證據足資認定該把鐵鉗係被告攜至現場用以剪取電纜線，
    或為他人所有之物，自難僅以本件扣得鐵鉗乙節，遽認被告
    有攜帶兇器竊盜之行為，惟此業經公訴人於本院審理時當庭
    變更起訴法條為普通竊盜罪，本院自無庸另行變更起訴法條
    ，併予敘明。又被告行為後，刑法第47條第1 項關於累犯之
    規定，增加犯罪行為人之再犯係出於「故意」者，始有累犯
    加重之適用，並於94年2 月2 日修正公布，於95年7 月1 日
    施行。本件被告有事實欄所載之犯罪科刑及執行情形，有臺
    灣高等法院被告前案紀錄表1 份附卷可憑，其於有期徒刑執
    行完畢後，5 年內再基於故意犯本件有期徒刑以上之罪，無
    論依修正前刑法第47條或修正後之刑法第47條第1 項規定，
    均構成累犯，依新修正之刑法第2 條第1 項前段之規定，應
    適用行為時之修正前刑法第47條規定論處，為累犯，並依法
    加重其刑。爰審酌被告犯罪之動機、目的、手段，所竊財物
    之價值非鉅，被害人並當庭表示願意原諒被告，及其犯罪後
    坦承犯行，態度尚佳等一切情狀，量處如主文所示之刑，並
    諭知易科罰金之折算標準。至扣案之鐵鉗1 支，被告既否認
    為其所有，亦無證據足資認定係被告所有持以犯本件竊盜所
    用之物，爰不予宣告沒收。再查被告行為後，刑法第41條第
    1 項前段已修正為：「犯最重本刑為5 年以下有期徒刑以下
    之刑之罪，而受6 個月以下有期徒刑或拘役之宣告者，得以
    新臺幣1,000 元、2,000 元或3,000 元折算1 日，易科罰金
    。」，並於94年2 月2 日修正公布，於95年7 月1 日生效，
    核與被告行為時刑法第41條第1 項前段所規定：「以1 元以
    上3 元以下折算1 日」，並適用修正前罰金罰鍰提高標準條
    例第2 條前段（現已刪除）：「就其原定數額提高為100 倍
    折算1 日」規定之結果，則本件被告行為時之易科罰金折算
    標準，應以銀元10 0元以上300 元以下折算1 日，經折算為
    新臺幣後，應以新臺幣300 元以上900 元以下折算為1 日。
    比較新、舊法之結果，以95年7 月1 日修正公布施行前之規
    定，較有利於被告，則應依新修正刑法第2 條第1 項前段，
    適用修正前刑法第41條第1 項前段規定，定其折算標準。
三、末按，修正刑法係自95年7月1日起施行，在此之前，刑法分
    則編有關罰金刑之貨幣單位係銀元；且依刑法分則編應處罰
    金者，應適用罰金罰鍰提高標準條例第1條、第4條之規定。
    亦即應按各該具體條文制定或修正之先後，定其提高之倍數
    。惟被告行為後，刑法施行法增訂第1條之1，於95年6月14
    日經總統公布，並自同年7月1日起施行；該條規定：「中華
    民國94年1月7日刑法修正施行後，刑法分則編所定罰金之貨
    幣單位為新臺幣。94年1月7日刑法修正時，刑法分則編未修
    正之條文定有罰金者，自94年1月7日刑法修正施行後，就其
    所定數額提高為30倍。但72年6月26 日至94年1月7日新增或
    修正之條文，就其所定數額提高為3倍」。亦即自95年7月1
    日起，刑法分則編所定罰金之貨幣單位，由原來之銀元改為
    新臺幣；且94年1月7日刑法修正時，刑法分則編未修正之條
    文定有罰金者，自95年7 月1日起，有關罰金之數額提高為
    30倍。本件被告係犯刑法第320條第1項之竊盜罪，該罪有罰
    金刑之處罰，且自24年7月1日公布施行後，即未再修正，依
    增訂刑法施行法第1條之1之規定，其罰金以新台幣為單位，
    數額應提高30倍。此與修正前之罰金以銀元為單位，適用罰
    金罰鍰提高標準條例之結果應提高10倍者，對被告而言，並
    無不利（新臺幣與銀元之比例為1：3，換算結果，亦為30倍
    ）。依修正後刑法第2條第1項前段之規定，自應適用修正前
    之規定，附此敘明。
據上論斷，應依刑事訴訟法第273 條之1 第1 項、第299 條第1
項前段，刑法第2 條第1 項前段、第320 條第1 項，修正前刑法
第47條、第41條第1 項前段，罰金罰鍰提高標準條例第1 條前段
，修正前罰金罰鍰提高標準條例第2 條，現行法規所定貨幣單位
折算新臺幣條例第2 條，判決如主文。
本案經檢察官呂永魁到庭執行職務。
中    華    民    國    95    年    8     月    17    日
                  刑事第四庭法  官    許碧惠
以上正本證明與原本無異。
如不服本判決，應於判決送達後10日內，向本院提出上訴狀。
                            書記官    徐仁豐
中    華    民    國    95    年    8     月    17    日
附錄本判決論罪科刑依據之法條：
刑法第320條第1項
意圖為自己或第三人不法之所有，而竊取他人之動產者，為竊盜
罪，處5年以下有期徒刑、拘役或500元以下罰金。


司法院資訊處製作；財團法人民間司法改革基金會備份。
